# 求新准则修改审计底稿

提问人：wayne6 时间：2011-11-11 15:54:49
陈版：闻听中瑞岳华制订了新准则审计底稿，很想拜读以资参考，能否发一套？谢谢！

回答人：chenyiwei
回复 wayne6 的帖子
抱歉。任何事务所都会把审计方法体系和审计底稿模板视作核心商业机密，因此不能提供。